

CONTACTEZ-MOI



69007 Lyon



max.tourzel@outlook.fr



06 85 79 45 97



/maximetourzel



https://maximetourzel.github.io/ personal-portofolio

APERÇU DES COMPÉTENCES

Client-side

VueJs Nuxt Angular Typescript <u>Vuetify</u> <u>Tailwind</u> <u>Material</u>

Server-side

NodeJS NestJs Python Azure Functions Azure Storage Queue Docker PostgreSQL MongoDB

Développement & Opérations

<u>Git Jest Azure Devops Jenkins</u> Scrum SonarQube

CERTIFICATION

Azure Al Engineer Associate (Al-102)

LANGUES

Anglais niveau avancé





TOEIC (Score 980/990)



Séjours linguistiques en immersion (USA, Australie, Angleterre)

Espagnol niveau intermédiaire





BULATS (Score 63/100)



Voyage de 6 mois en Amérique du Sud (2023-2024)

LOISIRS



Musique électronique (DJ)



Jonglage (Secrétaire Association)



</> Programmation (Raspberry Pi)

MAXIME TOURZEL

INGÉNIEUR FULL STACK

PROFIL PERSONNEL

Ingénieur Full Stack passionné du web avec une solide expérience dans le développement front-end et back-end. Grâce à mes compétences en conception, développement et déploiement, je suis un professionnel polyvalent et innovant, prêt à affronter avec enthousiasme les défis techniques les plus stimulants

EXPÉRIENCE PROFESSIONNELLE

Consultant web Fullstack

CGI





m Dec 2021 - Oct 2023



- Maintenance de diverses applications existantes.
- Pilotage et participation au développement de la partie mobile.
- Pilotage et contribution à la refonte complète du back-end.
- Amélioration des performance et de la scalabilité.

Angular, NodeJS, NestJS, Parse, WebApp, PostgreSQL, Jenkins, Jest

© LOCAM - FINTEC

- Développement front-end d'une marketplace B2B
- Conception, réalisation et déploiement d'API synchrones et asynchrones sur Azure
- Implémentation d'API externes (Google, DocuSign)
- Tests et revue du code

NuxtJs, Azure (Azf, Queue, CosmosDB, SQL Server, ADB2C, Web Storage, Devops), Jest, SonarQube

Ingénieur Innovation Inetum (Fablab de Lyon)





Ct 2018 - Dec 2021

- Participation à l'élaboration des architectures projets clients et internes (Staubli, Tous pour la santé, Poc internes).
- Analyse de marché et étude des tendances sur divers sujets innovants (AIOPS)
- Mise en production sur les machines du client.

VueJs Angular NodeJS Azure Docker Python

FORMATIONS

EPSI Lyon

Expert en informatiques et systèmes d'information

2018 - 2020

ECE Paris

Master 1 Ingénieur en systèmes embarqués



Classe Préparatoire PT (Physique-Technologie)

Lycée Technique Etienne Mimard

